最高法院刑事判決　　　　　　　一○○年度台非字第一一○號
上　訴　人　最高法院檢察署檢察總長
被　　　告　許中新
上列上訴人因被告竊盜案件，對於台灣板橋地方法院中華民國九
十七年十二月二十九日第一審確定判決（九十七年度易字第三二
三九號，起訴案號：台灣板橋地方法院檢察署九十七年度偵字第
二五七三八號），認為違法，提起非常上訴，本院判決如下：
    主  文
原判決撤銷。
許中新共同竊盜，未遂，處有期徒刑月，如易科罰金，以新台
幣壹仟元折算壹日。
    理  由
非常上訴理由稱：「一按判決不適用法則或適用不當者，為違背
法令，刑事訴訟法第三百七十八條定有明文。次按受徒刑之執行
完畢，或一部之執行而赦免後，五年以內故意再犯有期徒刑以上
之罪者，為累犯，加重本刑至二分之一，刑法第四十七條第一項
定有明文，又被告犯應併合處罰之數罪，經法院以判決或裁定定
其數罪之應執行刑確定者，該數罪是否執行完畢，均以所定之刑
全部執行完畢為斷。其在定執行刑之前已先執行之有期徒刑之罪
，因嗣後與他罪合併定執行刑，而由檢察官換發執行指揮書執行
應執行刑者，其前已執行之有期徒刑部分，僅應予扣除，不能認
為已執行完畢。二查被告許中新前因竊盜案件，經台灣新竹地方
法院以九十五年度易字第五七七號判決判處有期徒刑四月確定，
嗣經台灣新竹地方法院以九十六年度聲減字第二二二六號裁定減
為有期徒刑二月，又因竊盜案件，經台灣台中地方法院以九十六
年度易字第一七八七號判決判處有期徒刑四月確定，再經台灣台
中地方法院以九十六年度聲減字第七六六五號裁定減為有期徒刑
二月，並將上開二罪定應執行刑為有期徒刑三月，於民國九十七
年二月二十七日易科罰金執行終結。惟被告於九十年、九十四年
間另犯業務侵占罪，經台灣高等法院花蓮分院以九十八年度上更
(一)字第六六號判決判處有期徒刑一年九月，於九十九年四月二日
判決確定。上開三罪因合於數罪併罰規定，經台灣高等法院花蓮
分院於九十九年八月二日以九十九年度聲字第一三六號裁定定應
執行刑為有期徒刑一年十一月，並經台灣基隆地方法院檢察署檢
察官以九十九年度執更助新字第八一號執行指揮書指揮執行，扣
除已執行終結部分，其刑期自九十九年六月十八日至一○一年二
月十七日，有台灣高等法院花蓮分院九十九年度聲字第一三六號
裁定、判決書、執行案件資料表、全國刑案資料查註表（附於台
灣基隆地方法院檢察署九十九年度執聲非字第六號執行卷宗）、
台灣基隆地方法院檢察署檢察官九十九年度執更助新字第八一號
執行指揮書及台灣基隆地方法院檢察署九十九年度執更助字第八
一號等執行案卷均影本可稽。故被告於九十七年七月二十日、二
十一日犯本案竊盜罪時，其前所犯之竊盜罪不能認已執行完畢，
自不成立累犯。乃本件原確定判決以被告許中新前於九十五年間
因竊盜案件，經台灣新竹地方法院以九十五年度易字第五七七號
判處有期徒刑四月確定，復經同院以九十六年度聲減字第二二六
六號裁定減為有期徒刑二月。又於九十六年間因竊盜案件，經台
灣台中地方法院以九十六年度易字第一七八七號判處有期徒刑四
月確定，復經同院以九十六年度聲減字第七六六五號裁定減為有
期徒刑二月，再與前案罪刑定其應執行之刑為有期徒刑三月，九
十七年二月二十七日易科罰金執行完畢。詎猶不知悔改，因見堆
置於新北市○○區○○路二段一巷三號鐵皮屋旁，屬張德源所有
之電纜線軸十六顆無人看守，認為有機可乘，乃與另二名姓名年
籍不詳之成年男子基於意圖為自己不法所有之竊盜犯意聯絡，於
九十七年七月二十日十八時三十分許至翌日七時三十分，在新北
市○○區○○街底『山佳河濱公園』，再犯本件竊盜罪之未遂犯
，而論以累犯，處有期徒刑四月，如易科罰金，以新台幣一千元
折算一日。惟被告於犯本案時應不構成累犯，原判決自屬違背法
令，案經確定，且不利於被告，爰依刑事訴訟法第四百四十一條
、第四百四十三條提起非常上訴，以資糾正。」等語。
本院按判決不適用法則或適用不當者，為違背法令，刑事訴訟法
第三百七十八條定有明文。又依刑法第四十七條規定，累犯之成
立，必須曾受徒刑之執行完畢，或一部之執行而赦免後，五年以
內故意再犯有期徒刑以上之罪者，始足當之。又裁判確定前犯數
罪者，併合處罰之；數罪併罰，宣告多數有期徒刑者，於各刑中
之最長期以上，各刑合併之刑期以下，定其刑期，同法第五十條
、第五十一條第五款前段分別定有明文。故刑法第四十七條所謂
之執行完畢，就數罪併罰案件，係指所定之執行刑執行完畢而言
。如於定執行刑之前，有部分犯罪先行確定，而先予執行，仍應
於數罪之裁判均確定後，依刑法規定，定其應執行之刑，俟檢察
官指揮執行其應執行之刑時，再就形式上已執行部分，予以折抵
扣除，不能謂先前確定之罪，已經執行完畢。本件被告前因竊盜
案件，經台灣新竹地方法院以九十五年度易字第五七七號判決判
處有期徒刑四月確定，嗣經該院以九十六年度聲減字第二二二六
號裁定減為有期徒刑二月；又因竊盜案件，經台灣台中地方法院
以九十六年度易字第一七八七號判決判處有期徒刑四月確定，再
經同法院以九十六年度聲減字第七六六五號裁定減為有期徒刑二
月，並將上開二罪定應執行刑為有期徒刑三月，於九十七年二月
二十七日易科罰金執行完畢。惟被告於九十年、九十四年間另犯
業務侵占罪，經台灣高等法院花蓮分院以九十八年度上更(一)字第
六六號判決判處有期徒刑一年九月確定，並經該分院於九十九年
八月二日以九十九年度聲字第一三六號裁定，就上開三罪定應執
行刑為有期徒刑一年十一月，經台灣基隆地方法院檢察署檢察官
以九十九年度執更助新字第八一號執行指揮書，扣除已執行部分
，執行殘餘刑期至一百零一年二月十七日止，有台灣高等法院花
蓮分院九十九年度聲字第一三六號裁定、判決書、執行案件資料
表、全國刑案資料查註表、台灣基隆地方法院檢察署檢察官九十
九年度執更助新字第八一號之一執行指揮書可稽。是被告於九十
七年七月二十日十八時三十分許至翌（二十一）日七時三十分，
在新北市○○區○○街「山佳河濱公園」犯本件竊盜未遂罪，自
不成立累犯，原確定判決誤以累犯論罪，自屬判決違背法令。案
經確定，且不利於被告。非常上訴意旨執以指摘，洵有理由，應
由本院將原判決撤銷，改判如主文第二項所示之罪刑，以資救濟
。
據上論結，應依刑事訴訟法第四百四十七條第一項第一款但書，
刑法第二十八條、第三百二十條第一項、第三項、第四十一條第
一項前段，刑法施行法第一條之一第一項、第二項前段，判決如
主文。
中    華    民    國  一○○  年    四    月  二十八  日
                      最高法院刑事第十庭
                          審判長法官  黃  一  鑫  
                                法官  張  春  福  
                                法官  林  勤  純  
                                法官  陳  國  文  
                                法官  宋  明  中  
本件正本證明與原本無異
                                      書  記  官  
中    華    民    國  一○○  年    五    月    六    日
                                                      Q

附錄論罪科刑法條：
刑法第三百二十條第一項
意圖為自己或第三人不法之所有，而竊取他人之動產者，為竊盜
罪，處五年以下有期徒刑、拘役或五百元以下罰金。